臺灣高等法院刑事判決　　　　　　　　99年度上訴字第3924號
上　訴　人
即　被　告　劉銘泰
選任辯護人　蕭萬龍律師
　　　　　　陳孟彥律師
上列上訴人因妨害性自主案件，不服臺灣桃園地方法院99年度訴
字第654號，中華民國99年9月28日第一審判決（起訴案號：臺灣
桃園地方法院檢察署98年度偵字第28847號），提起上訴，本院
判決如下：
    主  文
原判決撤銷。
劉銘泰犯強制性交罪，處有期徒刑貳年，緩刑參年，緩刑期間付
保護管束。
    事  實                                               
一、劉銘泰與友人及友人邀來之代號0000-0000之成年女子（下
    稱Ａ女，真實姓名年籍資料詳如卷附代號與真實姓名對照表
    ），於民國98年11月11日凌晨3時許，一同前往桃園縣中壢
    市○○路136號凱悅ＫＴＶ501號包廂飲酒作樂，迨至同日上
    午7時許，劉銘泰趁同行友人已陸續離開包廂之際，強拉獨
    留在包廂之Ａ女進入該包廂之廁所，以手捂著Ａ女讓其無法
    呼救，並將Ａ女抱上洗手台，褪去Ａ女之內褲，並自行脫下
    褲子，進而違反Ａ女之意願，將其生殖器插入Ａ女陰道，以
    此強暴之方法，對Ａ女強制性交得逞，經Ａ女表示要打手機
    報警，劉銘泰才匆匆離去。嗣Ａ女報警後，經警調閱現場監
    視器畫面，始查知上情。
二、案經Ａ女訴由桃園縣政府警察局中壢分局報告臺灣桃園地方
    法院檢察署檢察官偵查起訴。
    理  由
壹、證據能力部分
一、按被告以外之人於審判外之言詞或書面陳述，除法律有規定
    者外，不得作為證據。又被告以外之人於審判外之陳述，雖
    不符前4條之規定，而經當事人於審判程序同意作為證據，
    法院審酌該言詞陳述或書面陳述作成時之情況，認為適當者
    ，亦得為證據；當事人、代理人或辯護人於法院調查證據時
    ，知有第159條第1項不得為證據之情形，而未於言詞辯論終
    結前聲明異議者，視為有前項同意。刑事訴訟法第159條第1
    項、第159條之5分別定有明文。
二、有關本件判決所引用之被告以外之人於審判外陳述之證據能
    力，檢察官、被告及辯護人於本院審理時已表示同意採為證
    據，迄於言詞辯論終結前亦未爭執，本院審酌該等陳述作成
    時之情況，並無違法取證及證明力過低之瑕疵，亦認以之作
    為證據為適當，依前揭規定說明，自有證據能力。
貳、認定事實之理由：
    前揭犯罪事實，業據被告劉銘泰於原審及本院審理中坦承不
    諱（見審訴卷第26頁背面、訴字卷第18頁背面、本院99年
    12月31日審判筆錄第6頁），並經證人即被害人Ａ女於偵查
    中及原審時證述綦詳（見偵查卷第46至48頁、審訴卷第15頁
    ），且有行政院衛生署桃園醫院受理疑似性侵害事件驗傷診
    斷書1份、內政部警政署刑事警察局99年4月19日刑醫字第09
    90017623號鑑定書、被害人Ａ女所繪案發現場圖案、及案發
    現場勘查照片16幀在卷可資佐證，是被告上開自白核與事實
    相符，為可採信。從而，本件事證明確，被告犯行洵堪認定
    。
參、論罪科刑及撤銷改判之理由
    核被告所為，係犯刑法第221條第1項之強制性交罪。查被告
    前無犯罪紀錄，其因與被害人Ａ女一同至ＫＴＶ飲酒作樂，
    一時年輕氣盛而為本件犯行，所為雖為法所不容，但其於事
    發過程中經Ａ女稱要報警後，隨即停止離去，顯見其確係情
    慾一時失控而為本件犯行，並非惡性重大，而其所犯為最輕
    本刑3年以上有期徒刑之罪，依一般社會客觀評價被告犯罪
    情狀，如科以法定最輕本刑，猶嫌過重，爰依刑法第59條之
    規定酌減其刑。原審對被告論罪科刑固非無見，惟被告除於
    原審先後與A女達成賠償新台幣（下同）10萬元、6萬元之和
    解外，被告與A女於本院審理時復達成賠償7萬元之和解，並
    已支付賠償金額完畢，獲得Ａ女宥恕等情，業經Ａ女於本院
    審理時到庭陳述明確（見原審卷第72頁、本院99年12月31日
    審判筆錄第7頁），並有和解書1件在卷可資佐證，原審不及
    審酌，容有未洽，應由本院撤銷改判。爰審酌被告犯罪之動
    機、目的、手段，造成Ａ女身心受創程度及犯後坦承犯行，
    且又積極與Ａ女和解，依Ａ女要求於原審及本院審理中二次
    賠償，並均給付完畢，顯見其深知悔悟並取得被害人宥恕，
    態度良好等一切情狀，量處如主文所示之刑，以示儆懲。又
    被告前未曾因故意犯罪，受有期徒刑以上刑之宣告，有本院
    被告前案紀錄表在卷可參，經此偵審程序併科刑之判決後，
    當知所警惕，信無再犯之虞，Ａ女於本院審理中亦表明同意
    予被告緩刑（見本院99年12月31日審判筆錄第7頁），是本
    院認所宣告之刑，以暫不執行為適當，爰併宣告緩刑3年，
    以勵自新，並依刑法第93條第1項第1款規定，諭知於緩刑期
    間付保護管束。
據上論斷，應依刑事訴訟法第369條第1項前段、第364條、第299
條第1項前段，刑法第221條第1項、第59條、第74條第1項第1款
、第93條第1項第1款，判決如主文。
本案經檢察官洪威華到庭執行職務。
中    華    民    國    100    年    1    月    21    日
                  刑事第五庭審判長法  官  李英勇
                                  法  官  劉秉鑫
                                  法  官  白光華
以上正本證明與原本無異。
檢察官如不服本判決，應於收受送達後十日內向本院提出上訴書
狀，其未敘述上訴之理由者並得於提起上訴後十日內向本院補提
理由書（均須按他造當事人之人數附繕本）。「切勿逕送上級法
院」。
                                  書記官  廖鴻勳  
中    華    民    國   100    年    1     月    21    日
附錄：本案論罪科刑法條全文
刑法第221條第1項
對於男女以強暴、脅迫、恐嚇、催眠術或其他違反其意願之方法
而為性交者，處3年以上10年以下有期徒刑。